臺灣高等法院臺中分院刑事判決　　　　 96年度上易字第482號
上　訴　人　臺灣臺中地方法院檢察署檢察官
被　　　告　壬○○
上列上訴人因被告竊盜案件，不服臺灣臺中地方法院95年度易字
第3429號中華民國96年1月9日第一審判決（起訴案號：臺灣臺中
地方法院檢察署95年度偵字第24073號），提起上訴，本院判決
如下：
    主    文
上訴駁回。
    犯罪事實
一、壬○○前因竊盜罪，經臺灣苗栗地方法院於民國91年9月16
    日以91年度苗簡字第810號判處有期徒刑3 月，如易科罰金
    以銀元300元折算1日確定，於91年11月25日以易科罰金執行
    完畢，猶不知悔改，因缺錢購置毒品施用，乃向地下錢莊借
    錢週轉，俟因地下錢莊陸續催討債務，竟先後7次，均基於
    意圖為自己不法所有之犯意，分別為下列竊盜行為：
  (一)於95年10月10日凌晨2時許，在臺中市○區○○路1段402 號
    前，見己○○所有、國瑞廠牌、價值約新臺幣（下同）10萬
    元之車牌號碼EB－1937號藍色自用小貨車，停放該處路旁，
    乃趁己○○不注意之際，利用自己所有之機車鑰匙1支啟動
    引擎，竊取該自用小貨車，得手後供己作為代步工具使用。
  (二)於95年10月12日13時10分許，駕駛前開竊得之車牌號碼EB
    －1937號自用小貨車（下稱贓車），在臺中市○區○○○路
    88 號旁空地，趁庚○○不注意之際，徒手行竊庚○○所有
    之鐵盤15個、糖果2批、八仙果3罐等財物（合計價值約4800
    元）。
  (三)於95年10月12日13時10餘分許，駕駛前開竊得之贓車，在臺
    中市○區○○○路88號旁空地，竊取庚○○上開物品得手後
    ，見中華電信股份有限公司中區分公司所有之鋁梯2支（價
    值約1萬元）暫置於該處，竟趁該公司人員不注意之際，竊
    取該鋁梯2支得手。
  (四)於95年10月12日13時30分許，又駕駛前開贓車，在臺中市○
    區○○路184號前，趁丁○○不注意之際，徒手竊取丁○○
    所有之蚵仔煎爐具1台（價值約12000元）得手。
  (五)於95年10月12日13時45分許，駕駛前開贓車，在臺中市○○
    路與光復路口，趁丙○○不注意之際，徒手竊取丙○○所有
    之鐵盆7個（合計價值約1000餘元）得手。
  (六)於95年10月12日13時55分許，駕駛前開贓車，在臺中市○區
    ○○路30號前，趁戊○○不注意之際，徒手竊取戊○○所有
    之抽油煙機上罩子1個（價值約7000元）得手。
  (七)於95年10月12日14時許，駕駛前開贓車，在臺中市○區○○○路55號旁空地，趁乙○○不注意之際，徒手竊取乙○○所
    有之不鏽鋼鐵桶3個（合計價值約6000元）得手。
二、嗣於95年10月12日14時30分許，壬○○駕駛前開贓車，欲將
    行竊而得之贓物載往二手貨或回收廠變賣，途經臺中縣豐原
    市○○街與瑞安街口，為警查獲，並扣得壬○○所有供行竊
    使用之機車鑰匙1支，及前開行竊而得之自用小貨車、蚵仔
    煎爐具、鐵盤、糖果、八仙果、鐵盆、抽油煙機上罩子、不
    鏽鋼鐵桶等財物。
三、案經己○○、庚○○、丙○○、中華電信股份有限公司中區
    分公司委任告訴代理人甲○○訴由臺中縣警察局豐原分局報
    告臺灣臺中地方法院檢察署檢察官偵查起訴。
    理    由
一、被告壬○○經合法傳喚，無正當理由不到庭，據其於原審審
    理時坦承上揭犯罪事實不諱，核與告訴人己○○、庚○○、
    丙○○、中華電信股份有限公司中區分公司委任告訴代理人
    甲○○於警詢中之指訴暨被害人丁○○、戊○○、乙○○於
    警詢中之指述等情節均屬相符，並有告訴人己○○、庚○○
    、丙○○、告訴代理人甲○○、被害人丁○○、戊○○、乙○○領回失竊財物之贓物認領保管單各1份、告訴人己○○
    報案紀錄1份、查獲現場照片及指認財物照片10張在卷可稽
    ，復有被告所有供行竊用之機車鑰匙1支扣案可證，堪信被
    告之自白與事實相符，本件事證明確，被告犯行洵堪認定。
二、被告前開7次行竊財物之犯行，核其所為，均係犯刑法第320
    條第1項之竊盜罪。被告所犯7次竊盜犯行，犯意各別，行為
    互殊，侵害法益亦異，顯係基於各別犯意而為之，應予分論
    併罰。至檢察官起訴書認上開被告竊取中華電信股份有限公
    司中區分公司所有之鋁梯2支之犯行，與被告竊取庚○○所
    有之鐵盤15個、糖果2批、八仙果3罐等財物之犯行係屬接續
    犯，惟按所謂接續犯，係指數行為於同時同地或密切接近之
    時地實施，侵害同一之法益，各行為之獨立性極為薄弱，依
    一般社會健全觀念，在時間差距上，難以強行分開，在刑法
    評價上，以視為數個舉動之接續施行，合為包括之一行為予
    以評價，較為合理，而為包括之一罪，此觀諸最高法院86年
    台上字第3295號判例意旨自明。換言之，除被竊盜之客體在
    客觀上可視為屬於同一監督權範圍外，須侵害同一之法益，
    且各行為之獨立性極為薄弱，依一般社會健全觀念，在時間
    差距上，難以強行分開，始足成立接續犯。本案被告同一地
    點竊取告訴人庚○○及中華電信股份有限公司中區分公司所
    有財物之行為，雖係時間密接，惟因各該財物所有權歸屬不
    同被害人，侵害法益不同，且行竊地點係屬路旁空地之公共
    場所，亦非屬同一監督權範圍，則被告主觀上對於行竊之鐵
    盤及糖果等物品與鋁梯等財物，係分屬不同人所有一節，應
    有所認識，被告所為，顯係基於各別犯意而起意行竊，與接
    續犯之要件有間，各該竊盜犯行，應予分論併罰，起訴書認
    係接續犯，尚有未洽，惟該部分業經檢察官於原審審理時當
    庭更正，附此敘明。被告前因竊盜罪，經臺灣苗栗地方法院
    於91年9月16日以91年度苗簡字第810號判處有期徒刑3月，
    如易科罰金以銀元300元折算1日確定，於91年11月25日以易
    科罰金執行完畢等情，有臺灣高等法院被告前案紀錄表在卷
    可按，被告前受徒刑之執行完畢後，5年以內故意再犯有期
    徒刑以上之前開各罪，均為累犯，應依刑法第47條第1項規
    定，分別加重其刑。
三、原審因而適用刑法第320條第1項、第47條、第51條第5款等
    規定，審酌被告曾因竊盜罪，經法院判刑執行完畢，又因缺
    錢購買毒品施用，乃向地下錢莊借錢花用，在地下錢莊催債
    之情況下，為換取現金，多次竊取他人財物，其行竊之動機
    殊值非議，惟考量被告行竊財物之價值，且於查獲後均已即
    時發還被害人取回，對於被害人所生之財產損害不致擴大，
    又被告坦承全部犯行，犯後態度良好等一切情狀，就被告竊
    取前開自用小貨車犯行部分，量處有期徒刑4月，其餘6次竊
    盜犯行，各量處有期徒刑3月，並定其應執行刑為1年2月，
    另以扣案之機車鑰匙1支，係屬被告所有供行竊所用之物，
    依刑法第38條第1項第2款之規定，併予諭知沒收，認事用法
    核無違誤，量刑亦屬妥適。檢察官上訴指摘原判決定其應執
    行刑時，減除被告有期徒刑8月，減除之比例超過總刑度3分
    之1，不但減除幅度過大，亦明顯與實務定執行刑之標準有
    異，實有未洽等語。惟按量刑輕重係屬事實審法院得依職權
    自由裁量之事項，苟已斟酌刑法第57條各款所列情狀而未逾
    越法定刑度，不得遽指為違法（最高法院72年度台上字第
    6696號、75年度台上字第7033號判例要旨參照），且在同一
    犯罪事實與情節，如別無其他加重或減輕之原因，下級審量
    定之刑，亦無過重或失輕之不當情形，則上級審法院對下級
    審法院之職權行使，原則上應予尊重（最高法院85年度臺上
    字第2446號裁判意旨參照）。本件原審判決於判決理由中已
    敘明審酌被告前有竊盜犯罪之前科，並詳述被告行竊之動機
    殊值非議，復考量被告行竊財物之價值，且於查獲後均已即
    時發還被害人取回，對於被害人所生之財產損害不致擴大，
    又被告坦承全部犯行，，犯後態度尚稱良好等一切情狀，始
    分別量處有期徒刑4月、3月、3月、3月、3月、3月、3月，
    並合併定其應執行刑為有期徒刑1年2月。本院認為原審判決
    就其量刑之理由，顯已斟酌刑法第57條各款所列情狀而未逾
    法定刑度，而參酌竊盜罪之法定刑度，原審判決之量刑及所
    定之執行刑尚無過輕情形，亦無不當之處，檢察官上訴意旨
    認原判決所定之執行刑不當，為無理由，應予駁回。
四、被告經合法傳喚，無正當理由不到庭，爰不待其陳述逕為判
    決。
據上論斷，應依刑事訴訟法第371條、第368條，判決如主文。
本案經檢察官辛○○到庭執行職務。
中　　華　　民　　國　　96　　年　　5 　　月　　31　　日
              刑事第七庭  審判長法　官　林　榮　龍
                                法　官　張　惠　立
                                法　官　鄭  永  玉
上列正本證明與原本無異。
不得上訴。
                                書記官　　瑞  芳
中 　華　　民　　國　　96　　年　　6 　　月　　1  　日
